# 收入的理解

提问人：liubin988513 时间：2014-04-12 17:49:12
ias18：(d) cash on delivery sales. Revenue is recognised when delivery is made and cash is received by the seller or its agent. 对于按揭与租赁模式销售的工程机械行业，这条是不是也适用呢？
该贴已经同步到 liubin988513的微博

回答人：chenyiwei
不适用。这条针对的是货到付款方式的销售，不适用于分期付款销售。

提问人：liubin988513 时间：2014-04-12 20:19:22
按揭与租赁模式销售，作为销售方其实也是一次性收款的，只是是银行或者非银行金融机构付款的，销售方只是提供一个担保，后续还款是由客户还款的。在不违约的情况下，与销售方没有关系。
这条主要对应的是”与资产相关的经济利益很可能流入企业“那条吗？

回答人：chenyiwei
似乎这种情况套不上IAS 18附录中的任何一个举例。对此类销售方式，影响收入确认时点的主要因素确实是“与资产相关的经济利益很可能流入企业”这条何时满足。

提问人：liubin988513 时间：2014-04-13 00:52:35
谢谢陈老师回复。 1 ‘Bill and hold’ sales, in which delivery is delayed at the buyer’s request but the buyer takes title and accepts billing. Revenue is recognised when the buyer takes title, provided: (a) it is probable that delivery will be made; (b) the item is on hand, identified and ready for delivery to the buyer at the time the sale is recognised; (c) the buyer specifically acknowledges the deferred delivery instructions; and (d) the usual payment terms apply. Revenue is not recognised when there is simply an intention to acquire or manufacture the goods in time for delivery 对于这种“开具账单但代管”的销售方式，年报审计过程中遇见过。如果明确签订了合同，客户验收车辆了，取得了对方客户的代管函，且函证对方也认可，是否满足收入确认条件【有的是对方确实没有地方放车，有的是人为调节会计期间，但形式上做到位】？还是必须代管函要求”相关的损失等均由购买方承担“？我觉得形式上可以确认了，不一定要要求””相关的损失等均由购买方承担“。第一个这个代管情况下损失的情况下很低了，都已经验收了，即使有不满意的返修，返修成本很低的，无非换个标识啊什么的；第二个要求这个，也与合同法违背。您怎么看呢？
2 ，18 Franchise fees. Franchise fees may cover the supply of initial and subsequent services,equipment and other tangible assets, and know-how. Accordingly, franchise fees are recognised as revenue on a basis that reflects the purpose for which the fees were charged. The following methods of franchise fee recognition are appropriate: (a) Supplies of equipment and other tangible assets. The amount, based on the fair value of the assets sold, is recognised as revenue when the items are delivered or title passes.问 1 ：这里的设备与其他无形资产一定要账面上体现吗？比如一项技术许可，分 2 种情况：A:账上有无形资产，企业没有移交该技术的所有权，只是移交使用权，这里是按移交该技术的对应标的物确认收入，我理解没有问题吧；B:账上没有无形资产，企业没有移交该技术的所有权，只是移交使用权，这里是按移交该技术的对应标的物确认收入。 我理解两点还是对应“franchise fees are recognised as revenue on a basis that reflects the purpose for which the fees were charged.”，不知理解是否准确？还是第 2 种按照直线法确认呢？是否可以理解直线法是在移交的各个标的不存在重大差异，比较均匀的情况下才适用呢？
问 2 ：a：移交时点，账上确认为无形资产的这种技术所有权并没有转移，对应的移交的标的的成本是一次性结转还是正常按照无形资产的使用年限摊销呢？还是这里比照租赁的理解，如果是融资租赁，就一次性结转；经营租赁，不结转。
(b) Supplies of initial and subsequent services. Fees for the provision of continuing services, whether part of the initial fee or a separate fee, are recognised as revenue as the services are rendered. When the separate fee does not cover the cost of continuing services together with a reasonable profit, part of the initial fee, sufficient to cover the costs of continuing services and to provide a reasonable profit on those services, is deferred and recognised as revenue as the services are rendered问 3 ：Franchise fees，Licence fees and royalties怎么区别？Franchise fees不是Licence fees and royalties？？技术许可属于Licence fees？？
问 4 ：如果合同或协议规定一次性收取使用费，且不提供后续服务的，应当视同销售该项资产一次性确认收入；提供后续服务的，应在合同或协议规定的有效期内分期确认收入。如果合同或协议规定分期收取使用费的，通常应按合同或协议规定的收款时间和金额或规定的收费方法计算确定的金额分期确认收入。ias18：An assignment of rights for a fixed fee or non-refundable guarantee under a non-cancellable contract which permits the licensee to exploit those rights freely and the licensor has no remaining obligations to perform is, in substance, a sale. 这个翻译是不是翻译错了？？我一共收费 10 个亿，分 5 年收取，也是固定收费吧？假设不提供后续服务，我应该视同销售一次性确认，但按照我们讲解，应该分 10 年？

回答人：chenyiwei
1 、我理解因为这类“bill and hold sales”的固有风险水平较高，因此务必保证至少形式上要做到位，买方必须明确承诺其已承担存货所有权上的主要风险和报酬，并已取得对该存货的自主支配使用的权利。
2 、“Franchise fees”主要针对的是特许经营加盟费等情况的收入确认，即往往是一个综合的一揽子合同，不仅包括授权使用品牌，还包括提供选址、装修、经营管理服务、提供设备、销售原料等一揽子综合经营管理合同，其实是输出管理。与一般的无形资产（如技术）授权使用还是存在较大区别的。所以IAS 18的附录中将其归入“提供劳务”类别，而不是“利息、特许使用费和股利”类别。单纯的技术许可不能理解为franchise fee。
技术的许可使用也不同于租赁。可参阅《计学撮要 2011 》P347～349“无形资产、许可使用协议和可产生特许权使用费的资产”：
《企业会计准则第 21 号——租赁》适用于转移资产使用权的协议，即使为了运作或维护此类资产，仍需由出租人提供重大的服务。
《企业会计准则第 21 号——租赁》不适用于未将资产使用权从合同一方转移给另一方的服务合同。无形资产（如电影）的许可使用协议通常授予被许可人接触该无形资产（如放映该电影）的权利，但并未授予被许可人使用该无形资产（如电影原片）本身的权利，因为被许可人不能控制该无形资产本身。因此，如果一项资产许可使用协议授予被许可方的权利与无形资产（如电影、录像、版权或专利权等）相关，则其不适用《企业会计准则第 21 号——租赁》而适用《企业会计准则第 6 号——无形资产》。 鉴于此类问题所涉及的交易的复杂性，需综合考虑相关交易的具体事实和背景才能确定适当的会计处理方法，故我们强烈建议项目组在对相关交易的具体事实和背景进行评价时咨询相关专家的意见。
关于最后一个问题，关键还是在于是否提供后续服务。如果不提供后续服务，则视同销售一次性确认收入（后续期间就递延收款确认利息收入）。如果提供后续服务的，则要考虑此处的分期收款安排是否反映了该交易的经济实质以及与不同的服务类型对应的成本发生模式等。

提问人：liubin988513 时间：2014-04-13 12:46:29
是否应该这样理解： 1 ，如果按照ifric4的那两个条件去判断属于ias17租赁范围，按照租赁准则处理，如果为经营租赁，收入分期确认，资产的成本正常摊销等；如果为融资租赁，一次性确认收入与成本； 2 ，如果不满足ias17的租赁范围，按照收入准则的许可使用费处理。

回答人：chenyiwei
基本原则可以是这样。但如《计学撮要 2011 》中所述，这两个准则适用范围的区分有时还是涉及大量主观的专业判断的。